臺灣高等法院臺中分院刑事判決　　　 100年度上訴字第1573號
上　訴　人
即　被　告　王國樑
上列上訴人因違反毒品危害防制條例案件，不服臺灣彰化地方法
院100年度訴字第334號中華民國100年6月8日第一審判決（起訴
案號：臺灣彰化地方法院檢察署100年度毒偵字第445號），提起
上訴，本院判決如下：
    主  文
上訴駁回。
    理  由
一、按依刑事訴訟法第350條、第361條、第362條、第367條規定
    ，不服地方法院之第一審判決而上訴者，須提出上訴書狀，
    並應敘述具體理由，為上訴必備之程式；其所提出之書狀未
    敘述上訴理由，或僅曾以言詞陳述上訴理由者，均應於上訴
    期間屆滿後20日內補提理由書於第一審法院。第一審法院經
    形式審查，認逾期未補提上訴理由者，應定期間先命補正；
    逾期未補正者，為上訴不合法律上之程式，應以裁定駁回。
    倘已提出上訴理由，但所提非屬具體理由者，或已上訴但未
    提上訴理由，經審判長定期間補正仍未補正者，則應由第二
    審法院以上訴不合法律上之程式，判決駁回。而所謂具體理
    由，必係依據卷內既有訴訟資料或提出新事證，指摘或表明
    第一審判決有何採證認事、用法或量刑等足以影響判決本旨
    之不當或違法，而構成應予撤銷之具體事由，始克當之（例
    如：依憑證據法則具體指出所採證據何以不具證據能力，或
    依憑卷證資料，明確指出所為證據證明力之判斷如何違背經
    驗、論理法則）；倘僅泛言原判決認定事實錯誤、違背法令
    、量刑失之過重或輕縱，而未依上揭意旨指出具體事由，或
    形式上雖已指出具體事由，然該事由縱使屬實，亦不足以認
    為原判決有何不當或違法者（例如：對不具有調查必要性之
    證據，法院未依聲請調查亦未說明理由，或援用證據不當，
    但除去該證據仍應為同一事實之認定），皆難謂係具體理由
    ，俾與第二審上訴制度旨在請求第二審法院撤銷、變更第一
    審不當或違法之判決，以實現個案救濟之立法目的相契合，
    並節制濫行上訴（最高法院97年度台上字第892號刑事判決
    意旨參照）。
二、本件上訴人即被告王國樑（以下簡稱被告）於民國100年6月
    15日，具狀向原審法院提出上訴，同年7月11日提出上訴理
    由狀，核其記載之上訴理由略為：「本人因本案件，由嫌疑
    人被起訴後，配合檢察官在地檢時、在庭上指證和真實陳述
    案情，最後由法院以證人身分在法院具體真實陳述和當庭指
    證，以上為本人上訴之由」云云。
三、本院查：
(一)、被告因不服上開臺灣彰化地方法院之第一審判決，而於前述
    時間具狀敘明理由向原審法院提起上訴，則依刑事訴訟法第
    361條第2項之規定、該條項立法修正理由及上開最高法院判
    決意旨，被告倘已提出上訴理由，但所提非屬具體理由者，
    即應由第二審法院以上訴不合法律上之程式，以判決駁回之
    ；且上訴理由之具體與否係屬第二審法院審查範圍，不在命
    補正之列（參見法院辦理刑事訴訟案件應行注意事項第162
    點）。
(二)、經核上開被告所提之上訴理由，要非屬所謂之具體理由（即
    必須依據卷內既有訴訟資料或提出新事證，具體指摘或表明
    第一審判決有何採證認事、用法或量刑等足以影響判決本旨
    之不當或違法，而構成應予撤銷之具體事由，始克當之【例
    如：依憑證據法則具體指出所採證據何以不具證據能力，或
    依憑卷證資料，明確指出所為證據證明力之判斷如何違背經
    驗、論理法則】，最高法院97年度臺上字第892號判決意旨
    參見）。而且，被告在原審100年4月15日準備程序、100年5
    月18日簡式審判程序，本即為全部認罪之陳述，復表明無證
    據調查（見原審卷第17頁背面、21頁背面、22頁），有原審
    準備程序、審判筆錄可稽。
(三)、按毒品危害防制條例第17條第1項規定：犯第10條第2項之罪
    ，供出毒品來源，因而破獲者，得減輕其刑，其立法意旨重
    在鼓勵具體供出其上游販毒者，俾資追查該毒梟前手及其上
    游毒品，以杜絕毒品之蔓延與氾濫為目的。倘未因其自白進
    而查獲毒梟前手或其上游毒品者，自不得執此邀本條規定之
    寬減。查，被告固主張其配合檢察官在地檢、（法院）庭上
    指證（販毒）嫌疑人云云。然查，本件查獲被告施用第一級
    毒品海洛因前，警方已先監聽被告所買受毒品之上手巫健維
    手機門號0000000000號行動電話（被告與巫健維通話時間：
    99年10月23日、99年11月3日），因而循線查知被告向巫健
    維購買第一級毒品海洛因之犯罪事實，有偵查卷附通訊監察
    譯文及被告警詢筆錄可參（見、偵查卷第13、14、16、17頁
    ），是被告向巫健維購買毒品乙情，在99年11月17日被告自
    己施用毒品案件被查獲前，業經檢警監聽在先而得知此情。
    則檢警查獲被告施用毒品之來源，並非因為被告供述而查獲
    ，自不符毒品危害防制條例第17條第1項減刑之規定。則被
    告所據為上訴之上開理由，均非本於案內具體之卷證資料，
    或提出其他新事證，以指摘或表明第一審判決有何採證認事
    、用法或量刑等足以影響判決本旨之不當或違法，而可構成
    應予撤銷之具體事由。
四、綜上所述，本院依形式上觀察，認原審判決認事用法並無違
    法或不當之處，量刑亦屬妥適，被告之上訴理由，均非本於
    案內具體之卷證資料，或提出其他新事證，以指摘或表明第
    一審判決有何採證認事、用法或量刑等足以影響判決本旨之
    不當或違法，而可構成應予撤銷之具體事由，即非前開說明
    所謂之具體理由，則揆諸前開最高法院判決之意旨，及依「
    程序優先於實體」之刑事訴訟法原則，本件上訴即不合法定
    上訴程式，而應予駁回，並不經言詞辯論為之。
據上論斷，應依刑事訴訟法第367條前段、第372條，判決如主文
。
中    華    民    國   100    年    8     月    8     日
            刑事第九庭    審判長法  官  江  德  千
                                法  官  賴  妙  雲
                                法  官  陳  宏  卿
以上正本證明與原本無異。
如不服本判決應於收受送達後10日內向本院提出上訴書狀，其未
敘述上訴之理由者，並得於提起上訴後10日內向本院補提理由書
（均須按他造當事人之人數附繕本）「切勿逕送上級法院」。

                                書記官  林  振  甫
中    華    民    國   100    年    8     月    8     日